臺灣雲林地方法院刑事判決　　　　　　　　　　　　　　九十年度易字第八九號
　　公　訴　人　臺灣雲林地方法院檢察署檢察官
　　被　　　告　丁○○
　　　　　　　　甲○○
右列被告等因竊盜案件，經檢察官提起公訴（九十年度偵字第四七三五號），本院判
決如左：
    主  文
丁○○、甲○○共同連續攜帶兇器毀越安全設備竊盜，丁○○處有期徒刑捌月，甲○○處有期徒刑柒月。
扣案之平頭鐵剪壹支沒收之。
    事  實
一、丁○○前因犯竊盜案件，於民國八十九年十一月三十日經台灣嘉義地方法院判處
    有期徒刑八月，緩刑三年，於八十九年十二月二十八日判決確定在案，於緩刑期
    間猶不知悔改。其又與甲○○基於意圖為自己不法所有之概括犯意，復本於犯意
    之聯絡，由甲○○提議竊盜，二人即於九十年十一月十九日凌晨一時許，由甲○○駕駛丁○○所有之車號ＢＥ－七三四六號自小貨車搭載丁○○，同至雲林縣大
    埤鄉嘉興村田寮十五之二四號丙○○所有無人居住之農舍，推由甲○○攜帶原已
    置放車內之丁○○所有之長有四十四公分，客觀上足對人身安全產生危害之平頭
    鐵剪一支，剪斷丙○○持有，置於農舍庭院之馬達、攻牙機等物之電線（毀損部
    分未據告訴），而竊取該馬達、攻牙機各一個，及同置於該處，為丙○○持有之
    燒焊機一台、鐵架二個、怪手鐵箱零組件四件等物，得手後先將上開物品陸續置
    於上開自小貨車內，復持上開鐵剪剪斷該農舍安全設備之窗戶鐵條二條後（毀損
    部分未據告訴），踰越該安全設備而爬進農舍內，竊取丙○○持有之鋁門窗三片
    、剪草刀一組，得手後陸續置於上開自小貨車內，丁○○則在車上把風。於同日
    凌晨二時許，其二人又駕駛上開自小貨車同至大埤鄉嘉興村田寮七號乙○○之農
    舍旁，推由甲○○徒手竊取乙○○持有置於該農舍外之鐵製欄杆一片，丁○○又
    在車上把風，得手後置於上開自小貨車上。其二人正欲離開之際，為乙○○當場
    發現報警查獲，並扣得丁○○所有之上開平頭鐵剪一支，另從丁○○上開自小貨
    車上扣得另一圓頭鐵剪一支。
二、案經雲林縣警察局斗南分局報告臺灣雲林地方法院檢察署檢察官偵查起訴。
    理  由
一、被告丁○○固坦承上開時地由被告甲○○駕駛上開自小貨車外出，惟矢口否認有
    竊盜犯行，辯稱：當日是甲○○提議早一點出去撿拾破爛，我一上車就睡著了，
    後來甲○○有叫醒我，但我並沒有醒過來，當時是甲○○開車，我在旁邊坐而已
    ，因為我喝了很多酒，所以也不知道甲○○下去偷了什麼東西云云。被告甲○○
    則對右揭犯罪事實坦承不諱。經查：右開攜帶兇器竊盜之犯罪事實，業據被告二
    人於警訊、偵查中，及檢察官聲請本院審理羈押庭訊中均供承不虛，並為證人乙○○、丙○○二人於警訊中陳稱上開物品失竊之情明確，復有贓物領據二份在卷
    可參，扣案之鐵剪二支足資佐證。扣案之平頭鐵剪長為四十四公分，屬鐵製，客
    觀上已足對人身安全產生危害，是屬兇器等情，亦為本院當庭勘驗屬實，並筆錄
    在卷。被告丁○○雖以前詞置辯，然被告丁○○當日若已酒醉，實不可能於凌晨
    時間與被告甲○○出外撿拾破爛，參諸本件竊得之物件為數甚多，且多屬重量極
    重之物，尤其乙○○持有之鐵製欄杆即重有二十五公斤一節，為證人乙○○於警
    訊中證明無誤，則被告甲○○竊取該等物品上車之際，被告丁○○在車上亦不可
    能無所知覺。再者，被告丁○○又辯稱：我在警訊時有向警察說是在睡覺，但警
    察說一定在把風，至於檢察官偵訊時是因為之前警察就跟我說我是在把風，所以
    我也講說我是在把風云云，然其對本院審理羈押庭訊中所供稱：「我在車上把風
    」之供詞，則無言以對，復辯稱：我講什麼我忘記了云云。可見被告丁○○對其
    自白任意性之辯詞，實無從自圓其說，其對自白任意性之否認，並無可取。從而
    被告丁○○於警訊、偵查及本院審理羈押庭訊中之自白，是出於自由意思，且與
    事實相符無疑。至於被告甲○○於本件審理中附和被告丁○○之辯詞，供稱：丁○○當時是在睡覺云云，惟上開供詞於警訊、偵查及本院審理羈押庭訊中均未曾
    出現，若被告丁○○當時真係在睡覺而不知情，被告甲○○自不可能遲至案件審
    理中，才出言澄清被告丁○○之清白，上開供詞，顯係被告甲○○臨訟迴護被告
    丁○○之詞，無從取信。此外，被告甲○○於本件審理中，復明白供述如何竊得
    上開物品，包含如何毀越丙○○農舍窗戶安全設備進入室內竊盜各情明確，被告
    丁○○既在外把風，顯已知悉上開竊行，自與被告甲○○就上開行為間，確有犯
    意之聯絡及行為分擔。本件事證明確，被告丁○○上開辯詞乃卸責之詞，不足為
    信，其聲請傳喚證人乙○○一事，亦無必要，被告二人之犯行均堪認定，自應依
    法論科。
二、核被告二人所為，係犯刑法第三百二十一條第一項第三款、第二款之攜帶兇器毀
    越安全設備竊盜罪，同法第三百二十條第一項之竊盜罪。公訴意旨對被告二人毀
    越安全設備竊盜之犯行未為起訴，惟此與起訴事實有實質上一罪關係，為起訴效
    力所及，本院自應一併予以審究。起訴書認被告係犯同法第三百二十一條第一項
    第三款之攜帶兇器竊盜罪，尚有未洽。被告二人先後二次竊盜犯行，時間緊接，
    分別觸犯刑法第三百二十一條第一項第三款、第二款之罪，及同法第三百二十條
    第一項之罪，乃觸犯基本犯罪構成要件相同之罪名，顯係基於概括犯意而為，應
    依連續犯規定均論以一攜帶兇器毀越安全設備竊盜罪，並均加重其刑。又被告二
    人對上開犯罪，有犯意聯絡，行為分擔，為共同正犯。爰審酌被告丁○○犯後矢
    口否認犯行，態度不佳，被告甲○○則坦白認錯，是有悔意，並其二人均以撿拾
    破爛維生，被告丁○○尚有三名子女待養，為被告二人供述甚詳，足見其二人生
    活狀況均屬不佳，又被告丁○○前因犯竊盜案件，於八十九年十一月三十日經台
    灣嘉義地方法院判處有期徒刑八月，緩刑三年，於同年十二月二十八日判決確定
    在案，有台灣高等法院被告全國前案紀錄表在卷足憑，其於緩刑期間內再犯竊盜
    案件，可認其品行尚有不端，另其二人竊得物品之價值雖屬非鉅，但竊得物件甚
    多，且又攜帶兇器毀越窗戶進入室內竊盜，犯罪情節尚屬不輕，並其二人於竊盜
    行為之分工程度等一切情狀，各量處如主文所示之刑。扣案之平頭鐵剪一支，為
    被告丁○○所有，亦為被告二人犯罪所用之物，為其二人供明在卷，依法宣告沒
    收之。至於扣案之另一圓頭鐵剪，本乃置於被告丁○○車內，被告二人並未攜帶
    竊盜，是為警查獲後從車上扣得之物品等情，為被告二人供稱無訛，是被告既未
    攜帶該圓頭鐵剪竊盜，難認該鐵剪為竊盜所用之物，爰不另為沒收之諭知。
據上論斷，應依刑事訴訟法第二百九十九條第一項前段，刑法第二十八條、第五十六
條、第三百二十一條第一項第二款、第三款、第三十八條第一項第二款，判決如主文
。
中      華      民      國      九十一      年    一    月    二十二    日
                                        臺灣雲林地方法院刑事第一庭
                                            法  官  侯  廷  昌
右正本證明與原本無異。
如不服本判決，應於判決送達後十日內向本院提出上訴狀( 應附繕本 )。
                                            書記官  李  清  龍
中      華      民      國      九十一      年    一    月    二十二    日
中華民國刑法第三百二十一條
 (加重竊盜罪)
犯竊盜罪而有左列情形之一者，處六月以上五年以下有期徒刑：
一  於夜間侵入住宅或有人居住之建築物、船艦，或隱匿其內而犯之者。
二  毀越門扇、牆垣或其他安全設備而犯之者。
三  攜帶兇器而犯之者。
四  結夥三人以上而犯之者。
五  乘火災、水災或其他災害之際而犯之者。
六  在車站或埠頭而犯之者。
前項之未遂罰之。
